【裁判字號】    90,易,53
【裁判日期】    900914
【裁判案由】    竊盜
【裁判全文】
臺灣澎湖地方法院刑事判決                              九十年度易字第五三號
    公  訴  人  臺灣澎湖地方法院檢察署檢察官
    被      告  乙○○
    被      告  甲○○
    共      同  馬陳棠律師
    選任辯護人
右列被告因竊盜案件，經檢察官提起公訴（九十年度偵字第九三號），本院判決如左
：
    主  文
乙○○共同竊盜，處有期徒刑伍月，如易科罰金，以參佰元折算壹日，緩刑貳年。
甲○○共同竊盜，處有期徒刑參月，如易科罰金，以參佰元折算壹日，緩刑貳年。
    事  實
一、乙○○係協福營造工程有限公司（下稱協福公司）之經理，其明知協福公司所承
    包澎湖縣政府「馬公市井垵區區域性垃圾衛生掩埋場」工程，依約需將工程所挖
    出之土石運至澎湖縣政府指定之地點堆放，不得擅自運離，竟意圖為自己不法之
    所有，於民國九十年二月一日下午五時三十一分許，僱用知情並有犯意聯絡之卡
    車司機甲○○，竊取施工地點即澎湖縣馬公市○○段第一００六地號之土石十立
    方公尺，並由甲○○駕駛ＶＴ─四八六號大貨車，將上開土石運至澎湖縣馬公市
    興仁里八十七之三號協福公司之碾石場，嗣為陸軍五０三旅裝步一營駐軍發現，
    報警查獲，並扣得上開土石十立方公尺。
二、案經澎湖縣政府警察局馬公分局報請臺灣澎湖地方法院檢察署檢察官偵查起訴。
    理  由
一、被告乙○○、甲○○固坦承有載運上開土石至協福公司碾石場之事實，惟矢口否
    認有何共同竊盜犯行，被告乙○○辯稱：係欲將上開土石載至碾石場碾碎，再載
    回施工地點，鋪設供卡車通行之通道，以免坡道太陡，並無為自己不法所有之意
    圖，且係為趕工，故未事先向縣政府申報；被告甲○○則辯稱：伊係聽從乙○○
    之指示，不知這樣做係違法云云。經查：協福公司與澎湖縣政府所簽訂系爭工程
    契約第八條第一款已明定：「契約所需工程材料、機、設備、工作場所設備等，
    除契約另有規定外，概由廠商（即協福公司）自備」，有上開契約附卷可稽，是
    以縱然被告二人欲鋪設供卡車通行之通道，亦應自備材料設備甚明，況被告二人
    為專門承作工程之人，自無不知上開規定之理。被告二人擅自將施工地點之土石
    運離，並擬將之碾碎，供做原應自備之材料設備之用，渠等所為，顯有為自己不
    法所有之意圖。又被告乙○○於偵查中已自承：知道依合約土石不能載離，所雇
    用之人也都如此做等語，亦足見被告二人均明知依約土石為公有財產，不得擅自
    載離施工地點，被告二人辯稱不知違法云云，亦係事後卸責之詞，不足採信。此
    外，復有現場照片十幀、現場圖一張附卷可稽，及扣案之上開土石足資佐證。本
    案事證明確，被告二人犯行堪予認定。
二、核被告乙○○、甲○○所為，係犯刑法第三百二十條第一項之普通竊盜罪。被告
    二人間，有犯意聯絡與行為分擔，為共同正犯。爰審酌被告二人行竊之動機、目
    的、手段，所挖得土石數量非鉅，及渠等犯後態度等一切情狀，分別量處如主文
    所示之刑，並均諭知易科罰金之折算標準。又被告二人前均未曾受有期徒刑以上
    刑之宣告，因一時失慮，偶罹刑典，經此刑之宣告後，應知警惕而無再犯之虞，
    本院因認暫不執行其刑為當，均予以宣告緩刑二年，以啟自新。
三、又公訴人雖對被告乙○○求處有期徒刑八月、被告甲○○求處有期徒刑七月，惟
    本院審酌被告二人所竊取土石之數量不多，竊取土石之目的並非為轉售牟利等情
    節，認以分別處如主文所示之刑為適當，亦附此敘明。
據上論斷，應依刑事訴訟法第二百九十九條第一項前段，刑法第二十八條、第三百二
十條第一項、第四十一條第一項前段、第七十四條第一款，罰金罰鍰提高標準條例第
一條前段，判決如主文。
中        華        民        國    九十    年    九    月    十四      日
                              臺 灣 澎 湖 地 方 法 院 刑 事 庭
                                    法      官  李    宛    玲
右正本證明與原本無異。
如不服本判決，應於判決送達後十日內，向本院提出上訴狀（須附繕本）。
中        華        民        國    九十    年    九    月    十七      日
                                    書  記  官  劉    竹    苞
附錄本判決論罪法條：
刑法第三百二十條第一項：
意圖為自己或第三人不法之所有，而竊取他人之動產者，為竊盜罪，處五年以下有期
徒刑、拘役或五百元以下罰金。


司法院資訊處製作；財團法人民間司法改革基金會備份。
